臺灣桃園地方法院小額民事判決
110年度壢小字第1710號
原      告  馨琳揚企管顧問有限公司


法定代理人  唐明良  



訴訟代理人  余啟豪  

            黃致維  
被      告  謝杰紘（原名：謝佳霖）

上列當事人間請求給付電信費事件，本院於民國111年7月27日言
詞辯論終結，本院判決如下：
    主  文
原告之訴駁回。
訴訟費用由原告負擔。
   事實及理由要旨
一、原告起訴主張：被告於民國104年4月10日向訴外人台灣大哥
    大股份有限公司（下稱台哥大公司）申請租用門號00000000
    00行動電話門號（下稱系爭門號），詎被告未依約繳納電信
    費，積欠台哥大公司電信費合計新臺幣（下同）15,580元，
    台哥大公司業於109年8月21日將上開對被告之債權讓與原告
    ，屢經催討，被告均置之不理，爰以電信服務契約及債權讓
    與之法律關係提起本訴。並聲明：被告應給付原告15,580元
    及自105年10月2日起至清償日止，按年息5％計算之利息。
二、被告則辯以：伊從未辦理系爭門號，不知有系爭門號等語。
三、按當事人主張有利於己之事實者，就其事實有舉證之責任，
    民事訴訟法第277 條定有明文。原告主張被告向台哥大公司
    租用系爭門號等情，固據提出系爭門號之業務服務申請書、
    行動電話號碼可攜服務申請書、電信費繳款通知書等件為證
    ，惟為被告否認其簽名之真正，自應由原告就此利己事實負
    舉證責任。惟經本院依原告聲請，將系爭門號之業務服務申
    請書，與被告所申辦之中國信託股份有限公司開立帳戶申請
    書、換領國民身分證申請書、中華電信股份有限公司行動電
    話/第三代行動通信業務申請書等件囑託法務部調查局鑑定
    其上「謝佳霖」簽名筆跡是否同一，經該局以各該文書筆跡
    書體不一，認無法鑑定，此有該局111年5月16日調科貳字第
    111032093500號函在卷可稽。復經本院就被告於異議狀上之
    簽名筆跡，與系爭門號業務服務申請書及號碼可攜服務申請
    書簽名欄之簽名筆跡相互比對後（見本院卷第3及18至20頁
    ），就運筆、勾勒字形、習慣等書寫方式亦難認為同一人所
    書寫，則被告抗辯系爭門號非其所申辦，即非不可採信。是
    以，原告就系爭門號為被告所申辦之事實，既未能確實舉證
    以實其說，所為之請求，自屬無據。
四、從而，原告依電信服務契約及債權讓與之法律關係，請求被
    告給付15,580元及自民國105年10月2日起至清償日止，按年
    息5％計算之利息，為無理由，應予駁回。
五、訴訟費用負擔之依據：民事訴訟法第78條。 
中　　華　　民　　國　　111 　年　　7 　　月　　29　　日
                  中壢簡易庭  法  官  劉哲嘉
以上正本證明與原本無異。
如不服本判決，須以違背法令為理由，於判決送達後20日內向本
庭（桃園市○○區○○路0 段000 號）提出上訴狀。（須按他造
當事人之人數附繕本）。
中　　華　　民　　國　　111 　年　　7 　　月　　29　　日
　　　　　　　　　　　　　　　書記官  陳香菱
附錄：
一、民事訴訟法第436條之24第2項：
    對於小額程序之第一審裁判上訴或抗告，非以其違背法令為
    理由，不得為之。
二、民事訴訟法第436條之25：
    上訴狀內應記載上訴理由，表明下列各款事項：
    （一）原判決所違背之法令及其具體內容。
    （二）依訴訟資料可認為原判決有違背法令之具體事實。
三、民事訴訟法第471條第1項：（依同法第436 條之32第2 項規
    定於小額事件之上訴程序準用之）上訴狀內未表明上訴理由
    者，上訴人應於提起上訴後20日內，提出理由書於原第二審
    法院；未提出者，毌庸命其補正，由原第二審法院以裁定駁
    回之。